【裁判字號】    92,上訴,2437
【裁判日期】    920826
【裁判案由】    公共危險
【裁判全文】
臺灣高等法院刑事判決                          九十二年度上訴字第二四三七號
    上  訴  人
    即  被  告  丙○○
    選任辯護人  吳德讓律師
右上訴人即被告因公共危險案件，不服臺灣臺北地方法院九十一年度訴字第一一九六
號，中華民國九十二年六月十九日第一審判決（起訴案號：臺灣臺北地方法院檢察署
九十一年度偵字第一八六０四號）提起上訴，本院判決如左：
    主  文
上訴駁回。
    事  實
一、丙○○前於民國（下同）八十八年間，曾因前往甲○○所經營位於臺北市○○路
    三○九號之「威能汽車百貨有限公司」（下稱威能公司）竊取財物，為甲○○發
    覺而報警處理，丙○○遭警方以涉嫌竊盜，報請檢察官偵辦起訴後，嗣經臺灣臺
    北地方法院以八十八年度易字第九七七號判處有期徒刑三月確定，並於八十八年
    十月十二日執行完畢，詎其仍不知悔改，因對甲○○懷恨在心，竟擬對伊加以報
    復洩恨，乃於九十一年九月二十六日凌晨一時許，基於放火燒燬現有人所在建築
    物之犯意，駕駛車牌號碼三Ａ—二一三號營業用小客車，攜帶其自己所有容量二
    十公升之空汽油桶一個、黑色手套一雙、全罩式安全帽一個及打火機一個，驅車
    自其位於臺北市○○路六七巷一之一號三樓住處出發，先駛往位於臺北市○○路
    ○段三六二號之汽車加油站，請服務人員吳憲堂以九五無鉛汽油加滿所駕駛之車
    輛及上開空汽油桶，再於當日凌晨二時許，駕駛上開車輛至位於上址之威能公司
    後，其為防遭人發現，便戴上所預先準備之上開全罩式安全帽及黑色手套，將汽
    油桶內之汽油經由鐵捲門縫隙灌入有人所在之威能公司（該公司自遭丙○○行竊
    後，店東甲○○及店內師傅即於夜間輪流在店內看守），再以打火機點燃衛生紙
    丟向澆灌汽油處引燃火苗，使該建物開始燃燒並發生巨響，因而燒燬該公司之石
    綿瓦屋頂，並致公司內部擺放之物品表面受輕微燒損及煙燻，並同時不慎延燒乙○○所有停放在威能公司前方車牌號碼Ｈ六—七二二號營業用小客車左半部烤漆
    （僅些微烤漆受損，並未致燒毀程度），適倖因當日於威能公司內負責輪班看守
    之人員當時外出開會尚未返回，始未造成人員傷亡。嗣丙○○實施放火完畢後，
    欲自火災現場逃離之際，適為聽聞巨響而前往察看之路人邵志遠、吳俊鳴（起訴
    書誤繕為吳俊鴻）及何奇育發現攔下，並報警前往處理，並當場扣得其所有之上
    揭全罩式安全帽一頂、黑色手套一雙、打火機一個、空汽油桶一個及前開加油站
    加油之統一發票一張。
二、案經臺北市政府警察局松山分局報請臺灣臺北地方法院檢察署檢察官偵查起訴。
    理  由
一、訊據上訴人即被告丙○○固坦承於上開時、地有攜帶其自己所有容量二十公升之
    空汽油桶一個、黑色手套一雙、全罩式安全帽一個及打火機一個，駕車前至加油
    站購買汽油，隨後並至威能公司，且將汽油經由鐵捲門縫隙灌入該公司店內，再
    以打火機點燃衛生紙後引燃汽油，使威能公司之建物開始燃燒之行為，惟矢口否
    認有何放火之犯行，並辯稱：其患有重度精神分裂症之疾病，因一時妄想症發作
    ，妄想威能公司的老闆娘要害其，無法控制自己，才放火燃燒威能公司；其所燃
    放之火僅燻黑該公司屋內物品，該房屋尚可使用，並未完全燒燬，被害人提出照
    片中石綿瓦受損情況，可能是消防隊救災時所造成；而案發當時，又該建物內是
    純店面，案發時並該無人居住或停留於店內云云。
二、然查：
（一）上開火災現場經臺北市政府消防局派員勘驗結果：(1)火災現場位於臺北市○○
      路三○九號一樓，為地上一層鋼筋混凝土建築物，係威能公司作為保養廠用途
      使用，現場僅臺北市○○路三○九號（經查即威能公司）受燒燬，火勢未波及
      鄰旁建築物，故研判該公司為起火戶。(2)威能公司內擺放之物品表面受輕微燒
      損及煙燻，屋頂石綿瓦受燒損後，以靠西面第二扇自動鐵捲門上方一帶受燃燒
      變色變白，前開鐵捲門左右二側之鐵捲門僅受輕微煙燻，第二扇鐵捲門水泥柱
      旁擺放之工具車及自動變速箱轉換機均受火燃燒油漆剝落，外表鐵皮變色，其
      餘周邊擺放之工具未受火勢波及尚完好，顯示火僅侷限於第二扇鐵捲門下方一
      帶地面，故研判第二扇鐵捲門水泥柱下方處一帶為最先起火處。(3)經檢視最先
      起火處附近一帶電源配線僅絕緣體部分受燃燒，未發現有短路熔痕，且現場擺
      放之生財工具僅表外殼受燒損，是因電源配線及電器因故故障致起火燃燒之可
      能性較小。(4)經清理起火處一帶並未發現有堆放可燃性物品，若因有人不慎遺
      留火種（含未熄煙蒂），應會燃燒熄滅無法於該處蓄熱起火燃燒，是因有人不
      慎遺留火種（含未熄煙蒂）致起火燃燒之可能性較小。(5)經鑑析現場調查所採
      集現場燒熔物，檢出汽油類促燃劑成分，參以被告坦稱持塑膠容器至加油站購
      買汽油，前往威能公司以明火點然衛生紙後引燃汽油，故綜合以上所述研判為
      人為縱火，此有該局於九十一年十月所製之火災原因調查報告書、九十一年九
      月二十七日第九一二六八號火災證物鑑定報告書及現場照片十一張在卷可參（
      見原審卷第一一一頁至一三二頁）。而被告於本院上訴審審理時，除已坦承於
      九十一年九月二十六日確實有將購得之汽油灌入威能公司鐵捲門縫，再引燃汽
      油，使威能公司建物開始燃燒，並延燒至乙○○所有停放在威能公司前之小客
      車左半部烤漆之事實外，伊前於檢察官訊問時亦具體陳稱：「（檢察官問：查
      扣之物是你所有？）答：是的，伊凌晨去加油站買二十公升的汽油，至汽車百
      貨行後門處將汽油從下方倒入，點燃衛生紙往汽油處丟擲，火勢很大。（檢察
      官問：為何到該處縱火？）答：之前伊曾至別處音響器材行，但該處老闆說若
      有人偷他的東西，他會原諒他，但威能器材行的老闆都不原諒伊，法官也不給
      予易科罰金，伊有吸膠的習慣，以前曾在家裡燒報紙，也曾在中正一分局的拘
      留室燒過棉被，但都是幻聽引起的。」（見偵卷第四七頁偵訊筆錄），證人乙○○於警詢時亦稱：其停放在威能公司前之車輛左半部烤漆部分亦遭燒損等語
      （見偵卷一二頁），參以被害人甲○○於原審調查中所提出照片二張（見原審
      卷第一六一頁），威能公司之石綿瓦屋頂確實為火燒熔毀壞，喪失其遮蔽之效
      用，核與上開火災原因調查報告書中所提及「屋頂石綿瓦受燒損」等情相符；
      此外，並有扣案之汽油桶、打火機各一個、加油站購油所得之統一發票一紙附
      卷可按。則被告於九十一年九月二十六日有至威能公司門前放火，且該火勢已
      致威能公司屋頂燒熔毀壞，喪失該建築物遮蔽之效用，並附帶燒燬該建築物內
      之物品與乙○○所有停放在威能公司前之車輛左半部烤漆等事實，有如前述，
      則被告辯稱其放火火勢並未燒毀房屋，石綿瓦受損是消防隊救災時所造成云云
      ，與事實不符，難以採信。
（二）被害人甲○○於原審法院調查中結證稱：我在三年多前遭竊後，即與店裡師傅
      輪流居住在臺北市○○路三○九號之威能公司，店裡有一個房間，可以洗澡，
      生活起居沒有問題，案發時，因為全部的人都在別處開會，是接到電話才趕回
      去的等語（見原審卷第六七至六九頁）；另證人即在威能公司工作之師傅蘇天
      益於原審法院調查時亦結證稱：他在威能公司作了一年半，晚上若是老闆不在
      ，就由他輪值居住在威能公司內的一間房間，裡面有一張床、熱水器，可以睡
      覺及洗澡，平常是吃外面等語（見原審卷第一三九至一四一頁），參酌被害人
      提出附卷之修復後房間、衛浴設備之照片共五張，足認威能公司建物平時於案
      發時段均有人在內居住看守，屬現有人所在之建築物，並不因案發時偶然無人
      而異（最高法院二十四年上字第一０八五號判例參照），且公司於下班時間派
      員居住其中輪值看守公司財物，此為事理之常，亦為一般人所能預料，是被告
      所辯案發時無人在該店內及因現場為店面，不知有人居住云云，並不足採信。
（三）按刑法上之心神喪失與精神耗弱，應依行為時精神障礙程度之強弱而定，如行
      為時之精神，對於外界事務全然缺乏知覺理會及判斷作用，而無自由決定意思
      之能力者，為心神喪失，如此項能力並非完全喪失，僅較普通人之平均程度顯
      然減退者，則為精神耗弱，最高法院著有二十六年渝上字第二三七號判例要旨
      可參。查：
      1.本件被告自八十五年四月間起至案發前之九十一年五月間，固曾數度進入國
        軍北投醫院治療，並經國軍北投醫院診斷為患有精神分裂症，其病史及治療
        經過：自八十五年四月首次入院的四年前開始出現幻聽，被害妄想，情緒激
        動及破壞行為，八十五年四月入院，出院後可定期門診，並擔任計程車司機
        ，被告自八十六年四月開始吸食安非他命，而呈現易怒及攻擊行為，人際關
        係及社會功能退化，服藥規則性差，於八十六年六月及八十六年七月、八十
        八年二月再度入院，八十八年三月出院後，能規則門診，且不再有吸食強力
        膠與安非他命現象，並開計程車（斷斷續續，工作能力不好），服藥不規則
        ，常常自行減藥（自述覺得身體不舒服才吃藥），九十一年二月間，被告再
        次出現宗教妄想、自言自語、情緒激躁，且有喝酒行為，並威脅家人如果帶
        伊住院則要攻擊家人，因上述症狀，故由家人陪同於九十一年三月二十四日
        入院，同年四月二十九日出院。出院後返家數日又再出現有情緒不穩，有吸
        食強力膠之行為，九十一年五月十三日吸膠之後，因焦慮以及全身不舒服之
        情形，再由家屬陪同至國軍北投醫院住院接受治療。然被告在案發前之九十
        一年五月間最後一次住院後，經醫院以精神藥物以及ＢＺＤ治療，再輔以心
        理支持治療，情緒已漸穩定，急性症狀如情緒激躁，活動量大也漸消失，雖
        多有操控、欺騙、不遵守病房規定等行為問題，但經持續輔以行為治療，支
        持性心理治療等，被告病情已逐漸穩定，並能於九十一年六月十三日出院在
        門診繼續追蹤，有國軍北投醫院九十二年八月六日醫修字第０九二０００一
        六八一號函附被告於九十一年三月二十五日至同年四月二十九日及九十一年
        五月十三日至同年六月十三日住院病歷摘要影本二份存卷可考（見本院卷第
        五二至五四頁）。可見被告在九十一年九月二十六日案發以前，雖曾有精神
        分裂症及濫用強力膠之病史，惟在九十一年六月間住院治療後，病情便已穩
        定獲得控制，其間並可以從事營業計程車之職業駕駛工作（被告即駕駛營業
        計程車前去現場犯案）。
      2.而參酌原審法院勘驗被告為警查獲後製作警詢筆錄之錄影帶結果：被告於警
        詢中乃與消防隊員有問有答，且於消防隊員問問題後，被告能馬上回答，並
        且回答流利，嗣後警員再訊問，被告也能回答。於錄影帶紀錄三時三十九分
        許，被告並問「有燒到什麼人嗎？」，更言：「要跟他同歸於盡，要給他死
        ，我出來還是會去找他，出來就不是放火，會找阿六仔來給他碰」等語；於
        錄影帶記錄三時四十一分二十秒許，被告將警員問完的問題拿起來看一遍並
        且一個字一個字讀的很清楚念一遍後，還問怎麼沒有寫其的病，並且說其已
        經很配合，怎麼不給其面子，而且還要求在筆錄上面附註記載有精神重度疾
        病。於錄影帶紀錄的三時五十七分許，當時被告有抽菸、喝水，被告向警員
        詢問對於本案的意見問警員照這樣看，其會被判多久，上次神經病潑硫酸．
        ．．。於錄影帶紀錄的四時十分許，警員問被告前科，被告對於自己的前科
        一一回答，並且回想前科為何。於錄影帶紀錄四時十五分許，警察問：這家
        店的老闆為何人？被告還可以回答：是一個男人，是他太太報案的。還說這
        家是他太太在顧店。於錄影帶紀錄五時十六分許，警方在製作筆錄時詢問被
        告，但是被告還一直要求警方要記載其精神狀態下來，被告自述精神狀態、
        何時發病以及病史，被告自稱有幻想症等精神方面疾病並領有殘障手冊，被
        告還說其知道警察只是做筆錄，還要由檢察官去查等情（見原審卷第一三六
        至一三七頁），顯見被告於九十一年九月二十六日（即案發當日）在警詢過
        程中精神狀態穩定，觀諸被告在同日警詢與檢察官訊問時，對於其前去威能
        公司放火是因八十八年二月間曾至該公司竊盜音響，遭該公司老闆報警害其
        被判刑，心有未甘而起意放火洩憤之犯罪動機，及其由家裡出發，先至加油
        站買油，再到威能公司門前倒汽油，點燃衛生紙引燃汽油之犯案詳細過程，
        與其犯案前猶知準備手套、全罩式安全帽，並於著手實施放火時先行穿戴安
        全帽及手套乃為避免他人辨認容貌及避免手滑及留下指紋之細故，放火後並
        企圖逃離現場等情節，皆能明白詳述（見偵卷第八頁背面至九頁背面、第四
        六頁背面至四七頁背面）；證人即加油站服務人員吳憲堂復證稱：被告於案
        發當日凌晨一時二十二分駕駛黃色計程車來加油，他將車子加滿油到約新臺
        幣（下同）六百元時，被告隨即從車子後車廂取出二十公升裝的塑膠桶要求
        伊加滿，並囑咐加到約一千元左右，但未加到一千元，塑膠桶就滿了，且他
        有詢問為何要加入塑膠桶內，被告答以說要預備用等語（見偵卷一三頁背面
        ）。又查被告本案前去放火之地點即為其先前行竊遭警查獲之地點，已如前
        述。綜合上情，被告在洩憤的明確犯罪動機下，犯案前尚知攜帶安全帽與手
        套以免遭指認或失手，復知悉需先到加油站購買放火用之汽油，並事先預備
        加油用之空塑膠桶，加油時更能注意加油金額並佯答將汽油加入汽油桶之目
        的，且被告由臺北市○○路住處獨自開車至臺北市○○路威能公司期間，均
        未發生任何意外，犯案後猶知逃離現場以脫罪責，實足徵被告事前經過縝密
        細膩之思考籌畫，並逐一完全付之實施犯行之跡，顯見其於實施本案犯行之
        當時，對於外界事務之知覺理會、判斷能力及自由決定意思能力，較之普通
        人之平均程度並無絲毫減退，揆諸首揭判例要旨，已難認被告有心神喪失或
        精神耗弱之情。
      3.再被告於原審法院依職權送請臺北市立療養院作精神狀態鑑定，該鑑定結果
        亦同本院前開之認定，認被告：「(1)過去生活史與疾病史：現年三十三歲，
        為家中么子，有兄、姐各一，家族中無精神疾病史，出生與幼年發展情形無
        明顯異常，無重大身體疾病，個性較叛逆，就讀國中時即多有逃學等行為問
        題，曾做過保全、計程車司機等工作，為期均不長，本次犯行前無業。約自
        十五歲起開始吸用強力膠，用量、吸用頻率漸增（於本次犯行前幾近每日吸
        膠，每次吸膠二至三條，每日數次，有時一日吸膠達二十餘條），其間雖曾
        中斷使用（僅入伍服役時暫停使用，順利退伍），然始終未曾戒除，曾於吸
        膠後破壞物品、自傷行為（持刀劃傷手臂），亦曾於吸膠後開車不慎撞及山
        壁，並自二十歲起吸食安非他命，斷續使用至犯行前。前於八十四年七月因
        吸膠行為干擾等等問題而至本院初診，當時呈現精神病症狀，包含視幻覺、
        聽幻覺，關係妄想、被害妄想、宗教妄想及衝動控制能力差等問題，診斷為
        強力膠濫用合併精神病症狀，其後僅至本院門診二次，八十五年四月起至國
        軍北投醫院治療，於該院住院期間（九十一年三月二十五日至同年四月二十
        四日、同年五月十三日至同年六月十三日）配合度不佳，並時有行為干擾，
        但住院期間雖有被害想法或宗教相關之異常想法，但病歷記載中多次記錄於
        後精神症狀如躁動不安，行為干擾等持續，且依舊有習慣施用強力膠、安非
        他命，於國軍北投醫院之臨床診斷為精神分裂症、反社會人格傾向及強力膠
        及安非他命濫用。(2)身體檢查：營養狀況尚好，無身體不適之陳述，一般身
        體檢查、神經學檢查無異常發現，腦波檢查正常。(3)精神狀態：被告由法警
        陪同接受鑑定，意識清醒，態度被動合作，行為合宜，情緒略顯緊張，偶有
        較為激動之狀況，言語速度正常，對答尚切題，言談中並無明顯乖離現實之
        內容，注意力、定向感、計算能力完好，並表示在看守所其間有聽幻覺，內
        容為神的聲音，另有很多吵雜的人聲，會批評、辱罵自己，自述已有十餘年
        吸膠習慣，吸膠後一開始心情亢奮，如作夢般，會出現短暫的視幻覺、聽幻
        覺，之後則睏倦入睡，近年來吸膠後幻覺會增加，亦數年至醫院所接受戒治
        ，然皆未能排除，亦自述曾使用安非他命，使用後會亢奮，犯行前有使用安
        非他命，並自覺是吸安後傷到腦部，才會有幻覺及破壞行為。關於犯行經過
        ，自述犯行前數日間皆有吸膠，表示犯行前數天，聽幻覺程度加劇，內容為
        聽到神的聲音，叫他去放火才能救家人，詳細詢問下，復強調自己受吸膠、
        吸安影響，記憶力差，對於犯行的經過、時序、細節無法清楚說明，言談顯
        得反覆不一致，並強調不會有報復甲○○的想法，自己不會為了三個月的刑
        期去報復，但當談及之前的陳述和筆錄時則會迴避或故左右而言他，均未能
        切題回答。(4)心理評估：態度合作，可主動，適當地以口語表達需求，注意
        力集中且能持續。魏氏成人智力測驗結果，語文智商七十四，操作智商七十
        五，總計智商七十三，屬邊緣智力範圍。性格評估顯示自我控制能力較差，
        較為自我中心，情緒調節不穩定，有衝動行為，人際關係距離掌握不當，對
        於複雜的環境要求有退縮的傾向，與人建立關係有相當的困難。(5)結論：綜
        合以上所述之過去生活史、身體狀況、精神狀態檢查、腦波檢查及心理評估
        結果，本院認被告係強力膠（甲苯）、安非他命依賴，合併反社會人格違常
        之個案。被告約自十五歲吸用強力膠、二十歲起吸用安非他命成習，至今未
        能戒除，對於強力膠所含揮發性物質甲苯之生、心理作用已具耐受性，常於
        吸膠吸安後出現紊亂、干擾、破壞及可能危害一己生命之危險行為（自傷、
        危險駕駛）本次犯行前之數月間，平日非睡眠時間之生活，幾可謂皆以吸膠
        吸安為重心，故其長期吸用強力膠之行為已符合強力膠（甲苯）、安非他命
        依賴之臨床診斷。被告自幼即呈現行為問題，成年後無法遵循社會規範而有
        多次前科紀錄，個性顯衝動缺乏挫折容忍度，缺乏責任感等等，已符合反社
        會人格違常之臨床診斷。被告雖自陳有幻覺經驗及被害想法，但其精神病症
        狀出現之時序多為濫用強力膠（甲苯）、安非他命等精神作用物質後呈現，
        而其於國軍松山醫院二次住院期間，多呈現情緒障礙、行為問題及衝動控制
        不佳等情形，而未有明確之精神病症狀，因此被告之臨床表現，尚難符合精
        神分裂症之臨床診斷。被告本次犯行，應係使用吸入劑（甲苯）之狀態下，
        中樞神經系統受甲苯之抑制，導致對其行為之控制力下降所致，而被告雖稱
        其犯行係受精神病症狀影響所致，但對其受精神病症狀影響之原因前後不一
        ，且症狀內容相互矛盾（『我是基督教徒，上帝叫我去放火』與『因為我有
        被害妄想症，我聽到好像那家人的老闆要害我』），詳細詢問後之說詞又不
        盡相同，因此目前無法逕此認定被告於行為確實受到精神病症狀之影響且行
        為。復就被告仍能自行駕車至犯行當地，並於先購買汽油著手實施，且準備
        安全帽、手套、汽油桶，其當時對於一己行為之違法性及可能導致之後果應
        仍有相當程度之認識，換言之，被告犯行當時對於外界事務之知覺與判斷作
        用以及自由決定意思能力即另受甲苯或精神症狀之影響，然應未達精神耗弱
        之程度，因此本院認為被告於犯行時，無心神喪失或精神耗弱之情形。」，
        有臺北市立療養院九十二年五月二日北市療成字第○九二三○三六九四○○
        號函文所附之精神鑑定報告書在卷可憑（見原審卷第三一七至三二一頁）。
      4.要之，被告在為本案行為時，對於外界事務之知覺理會、判斷能力及自由決
        定意思能力，較之普通人之平均程度並無絲毫減退之情形，難認有何心神喪
        失或精神耗弱等欠缺責任能力事由存在，被告及其辯護人辯稱其當時精神分
        裂症的妄想症發作，又吸食毒品，控制行為能力下降，沒有責任能力云云，
        均不過卸飾之詞，諉不足採。綜上，本件事證明確，被告犯行堪以認定。
三、按刑法第一百七十三條第一項所稱現有人所在之建築物，並不以放火當時果有人
    在內為必要，而應以案發時段該建築物於平時有人在內使用為已足。（最高法院
    二十四年上字第一０八五號判例參照）。而該條項所稱之燒燬，係指燃燒毀損之
    義，亦即標的物已因燃燒結果喪失其效用而言。（最高法院七十九年度台上字第
    二七四七號判決參照）且刑法上之放火罪，其直接被害法益為一般社會之公共安
    全，雖私人之財產法益亦同時受其侵害，但本罪所保護之客體係社會公安之法益
    ，故其以一個放火行為燒燬上述建築物及財物，仍祇論以刑法第一百七十三條第
    一項一罪，而不以其所焚之建物數或財物所有人數，分別定其罪名及罪數。（最
    高法院七十九年度台上字第一四七一號、八十三年度台上字第二二五三號判決參
    照）。又按刑法第三百五十四條毀損他人其他物品罪，以處罰故意犯為限。故核
    被告所為，係犯刑法第一百七十三條第一項之放火燒燬現有人所在建築物罪，至
    於被告一放火行為另致使威能公司內部擺放物品表面受輕微燒損，且不慎延燒乙○○所有車輛左半部烤漆部分，均不另論罪。被告前因竊盜案件，經原審法院以
    八十八年度易字第九七七號判處有期徒刑三月確定，於八十八年十月十三日執行
    完畢，此有本院被告全國前案紀錄表在卷足憑，被告於五年內再犯本案有期徒刑
    以上之罪，為累犯，依法應加重其刑。
四、原審基於以上之認定，並援引刑法第一百七十三條第一項、第四十七條之規定，
    ，審酌被告於原審法院審理時起即矢口否認犯行，犯後態度不佳，於前竊盜案件
    執行完畢後，竟返回原竊盜處放火燒燬被害人房屋，毫無悔改之意，足使被害人
    生、心理產生莫大之恐懼，且被告之犯罪方法，對於社會大眾身體健康及居住安
    全之危害甚大等情狀，量處有期徒刑九年；另以扣案如附表所示之物品，均為被
    告所有供犯罪所用之物，業據被告自承在卷，依刑法第三十八條第一項第二款之
    規定宣告沒收。經核原判決認事用法，並無不合，量刑亦屬妥適，被告上訴意旨
    ，仍執前詞，否認犯罪，指摘原判決不當，為無理由，應予駁回。
據上論斷，應依刑事訴訟法第三百六十八條，判決如主文。
本案經檢察官沈世箴到庭執行職務。
中      華      民      國    九十二    年      八      月    二十六    日
                              臺灣高等法院刑事第九庭
                                  審判長法  官  李  文  成
                                        法  官  官  有  明
                                        法  官  周  盈  文
右正本證明與原本無異。
如不服本判決，應於收受送達後十日內向本院提出上訴書狀，其未敘述上訴之理由者
並得於提起上訴後十日內向本院補提理由書（均須按他造當事人之人數附繕本）。
                                        書記官  余  姿  慧
中      華      民      國    九十二    年      八      月    二十六    日
附錄：本案論罪科刑法條全文
刑法第一百七十三條第一項
  放火燒燬現供人使用之住宅或現有人所在之建築物、礦坑、火車、電車或其他供水
  、陸、空公眾運輸之舟、車、航空機者，處無期徒刑或七年以上有期徒刑。
附表
┌──┬────────────────┬───────────────┐
│編號│物品名稱、數量                  │備註                          │
├──┼────────────────┼───────────────┤
│一  │汽油桶一個                      │即臺灣臺北地方法院檢察署九十一│
│    │                                │年度藍保管字第二二一八號第二項│
├──┼────────────────┼───────────────┤
│二  │黑色手套一雙                    │即同上保管字號第三項          │
├──┼────────────────┼───────────────┤
│三  │全罩式安全帽一頂                │即同上保管字號第一項          │
├──┼────────────────┼───────────────┤
│四  │打火機一個                      │上開贓物物品清單雖無記錄，但經│
│    │                                │原審法院調出勘驗後在該扣案贓物│
│    │                                │內確有打火機一個              │
└──┴────────────────┴───────────────┘


司法院資訊處製作；財團法人民間司法改革基金會備份。
